【裁判字號】    97,易,289
【裁判日期】    970722
【裁判案由】    竊盜
【裁判全文】
臺灣桃園地方法院刑事判決               97年度易字第289號
公  訴  人  臺灣桃園地方法院檢察署檢察官
被      告  甲○○
                    （現於臺灣桃園看守所羈押中）
上列被告因竊盜案件，經檢察官提起公訴（97年度偵字第8027號
），本院判決如下：
    主  文
甲○○意圖為自己不法之所有，攜帶兇器竊盜，累犯，處有期徒
刑壹年。扣案尖嘴鉗壹支沒收。
    事  實
一、甲○○前於民國88年間因竊盜案件，經本院以88年度易字第
    1665號刑事判決判處有期徒刑1 年確定；再於88年間因竊盜
    案件，經本院以88年度易字第2776號刑事判決判處有期徒刑
    10月確定，2 罪接續執行，嗣執行中於91年4 月18日假釋出
    監，迄91年10月21日假釋期滿，假釋未經撤銷，未執行之刑
    以已執行論而執行完畢（於本案不構成累犯）。又於94年間
    因違反毒品危害防制條例案件，經本院以93年度易字第353
    號刑事判決判處有期徒刑10月確定；再於94年間因竊盜、贓
    物案件，經臺灣高等法院以94年度上易字第673 號刑事判決
    分別判處有期徒刑1 年2 月、4 月，應執行有期徒刑1 年4
    月確定，嗣上開3 罪經臺灣高等法院以94年度聲字第1417號
    刑事裁定，定其應執行有期徒刑2 年2 月。復於94年間因違
    反毒品危害防制條例案件，經本院以94年度易字第411 號刑
    事判決判處有期徒刑4 月，如易科罰金，以銀元300 元即新
    臺幣900 元折算1 日確定；再於94年間因竊盜案件，經本院
    以94年度壢簡字第1767號刑事簡易判決判處有期徒刑6 月，
    如易科罰金，以銀元300 元即新臺幣900 元折算1 日確定，
    嗣上開2 罪經本院以96年度聲字第1160號刑事裁定，定其應
    執行有期徒刑9 月。前開數罪接續執行，嗣於96年7 月16日
    縮刑期滿執行完畢出監（於本案構成累犯）。詎仍不知悔改
    ，基於意圖為自己不法所有之犯意，攜帶其所有非屬槍砲彈
    藥刀械管制條例所管制而客觀上足以威脅人之生命、身體安
    全並可供作為兇器使用之尖嘴鉗1 支，於97年3 月29日晚間
    某時，前往桃園縣中壢市○○路○ 段468 號之「大潤發賣場
    」，而於同日晚間8 時30分至9 時15分間之某時，在該「大
    潤發賣場」內，以其所有之前開尖嘴鉗1 支剪斷「大潤發賣
    場」服飾區衣物防盜磁釦之方式，竊取該賣場內之衣物共7
    件（價值新臺幣2,414 元），並將之藏放於其所攜帶之包包
    內得手，然行竊過程為「大潤發賣場」安全管理課組長乙○
    ○當場目睹。嗣甲○○於同日晚間9 時15分許欲離開「大潤
    發賣場」之際，經乙○○攔阻且報警處理，並扣得甲○○所
    有供犯本件竊盜犯行所用之尖嘴鉗1 支。
二、案經桃園縣政府警察局中壢分局報告臺灣桃園地方法院檢察
    署檢察官偵查起訴。
    理  由
甲、證據能力部分
一、按被告以外之人於審判外之言詞或書面陳述，除法律有規定
    者外，不得作為證據；被告以外之人於偵查中向檢察官所為
    之陳述，除顯有不可信之情況者外，得為證據；被告以外之
    人於檢察事務官、司法警察官或司法警察調查中所為之陳述
    ，與審判中不符時，其先前之陳述具有較可信之特別情況，
    且為證明犯罪事實存否所必要者，得為證據；再被告以外之
    人於審判外之陳述，雖不符刑事訴訟法第159 條之1 至第15
    9 條之4 之規定，而經當事人於審判程序同意作為證據，法
    院審酌該言詞陳述或書面陳述作成時之情況，認為適當者，
    亦得為證據。當事人、代理人或辯護人於法院調查證據時，
    知有第159 條第1 項不得為證據之情形，而未於言詞辯論終
    結前聲明異議者，視為有前項之同意。刑事訴訟法第159 條
    第1 項、第159 條之1 第2 項、第159 條之2 、第159 條之
    5 分別定有明文。又刑事訴訟法第159 條之2 所謂「具有較
    可信之特別情況」，應依陳述人於陳述時之「外部情況」是
    否具有可信性決定之，所謂「外部情況」係指就詢問有無出
    於不正方法、陳述是否出於非任意性、有無違反法定障礙事
    由期間不得詢問及禁止夜間詢問之規定、詢問時是否踐行應
    先告知義務、警詢筆錄所載與錄音或錄影內容是否相符等情
    ，且必須依據陳述人之觀察、記憶、表達是否正確、陳述人
    有無虛偽陳述之動機，及對照同一待證事項之其他經過詰問
    證人之證述是否相同，有無矛盾之處而加以綜合決定（最高
    法院94年度臺上字第1653號判決意旨參照）。
二、經查，證人即大潤發賣場安全管理人員乙○○於警詢中所為
    之陳述，就被告甲○○犯罪之情節供述在卷，其性質雖屬傳
    聞證據，惟被告甲○○在本院準備程序中，對上開證據方法
    之證據能力均未表示意見，顯有默示同意援用之意，且未於
    本案言詞辯論終結前聲明異議，本院於審判期日並已將上開
    筆錄提示予被告而為辯論，有審判筆錄在卷可稽。本院審酌
    上開證人乙○○於警詢中所為之陳述，係於距案發時刻密接
    之時點，就其親身經歷之事實所為，尚無餘暇慮及利害關係
    ，而較少人情施壓或干擾之機會，另均核無違法取證之情事
    ，依上開證述作成當時之情況，並無不適當之情形，且上開
    證人乙○○所證關於被告甲○○之犯罪情節，實為證明其犯
    罪事實存否所必要證據，揆諸前開法條，應認證人乙○○於
    警詢時所述有證據能力，可為證明被告甲○○犯行之證據。
乙、認定犯罪事實之依據及理由
一、上揭犯罪事實，業據被告甲○○於警詢、檢察官訊問時及本
    院審理中坦承不諱，核與當場目擊之證人即「大潤發賣場」
    安全管理課組長乙○○於警詢中證述情節相符，並有贓物照
    片7 張、桃園縣政府警察局中壢分局普仁派出所贓物認領保
    管單1 份在卷可稽，復有被告甲○○所有供犯本件竊盜犯行
    所用之尖嘴鉗1 支扣案足憑。足認被告前揭任意性自白與事
    實相符，堪以採信。綜上所述，本件事證明確，被告犯行洵
    堪認定，應予依法論罪科刑。
二、按刑法第321 條第1 項第3 款之攜帶兇器竊盜罪，係以行為
    人攜帶兇器竊盜為其加重條件，此所謂兇器，其種類並無限
    制，凡客觀上足對人之生命、身體、安全構成威脅，具有危
    險性之兇器均屬之，且祇須行竊時攜帶此種具有危險性之兇
    器為已足，並不以攜帶之初有行兇之意圖為必要（最高法院
    79年臺上字第5253號判例意旨參照）。查被告甲○○所攜往
    竊盜現場之尖嘴鉗1 支為金屬製品，此有卷附尖嘴鉗照片1
    張在卷可參，材質、形狀甚為堅硬、銳利，客觀上具有危險
    性，足以對人之身體、生命、安全構成威脅，顯為刑法第32
    1 條第1 項第3 款所指之兇器無疑。核被告甲○○所為，係
    犯刑法第321 條第1 項第3 款之攜帶兇器竊盜罪。又被告前
    於94年間因違反毒品危害防制條例案件，經本院以93年度易
    字第353 號刑事判決判處有期徒刑10月確定；再於94年間因
    竊盜、贓物案件，經臺灣高等法院以94年度上易字第673 號
    刑事判決分別判處有期徒刑1 年2 月、4 月，應執行有期徒
    刑1 年4 月確定，嗣上開3 罪經臺灣高等法院以94年度聲字
    第1417號刑事裁定，定其應執行有期徒刑2 年2 月。復於94
    年間因違反毒品危害防制條例案件，經本院以94年度易字第
    411 號刑事判決判處有期徒刑4 月，如易科罰金，以銀元30
    0 元即新臺幣900 元折算1 日確定；再於94年間因竊盜案件
    ，經本院以94年度壢簡字第1767號刑事簡易判決判處有期徒
    刑6 月，如易科罰金，以銀元300 元即新臺幣900 元折算1
    日確定，嗣上開2 罪經本院以96年度聲字第1160號刑事裁定
    ，定其應執行有期徒刑9 月，前開數罪嗣於96年7 月16日縮
    刑期滿執行完畢出監，此有臺灣高等法院被告前案紀錄表1
    份在卷足參。被告於前案有期徒刑執行完畢後，5 年內故意
    再犯本件有期徒刑以上之罪，為累犯，應依刑法第47條第1
    項之規定，加重其刑。又被告雖為刑法第20條所稱之瘖啞人
    ，惟被告除前開構成累犯之前科外，另因犯多次竊盜案件，
    分別經本院以77年度易字第857 號刑事判決判處有期徒刑8
    月，緩刑3 年；經臺灣士林地方法院以78年度訴字第228 號
    刑事判決判處有期徒刑10月；經臺灣臺北地方法院以85年度
    訴字第2351號刑事判決判處有期徒刑1 年6 月；經本院以88
    年度易字第1665號刑事判決判處有期徒刑1 年；再經本院以
    88年度易字第2776號刑事判決判處有期徒刑10月，並均判決
    確定並執行完畢，且另有偽造文書、違反麻醉藥品管理條等
    前科，此亦有前開臺灣高等法院被告前案紀錄表1 份在卷可
    稽，被告歷經數次刑之科處及執行，仍再犯本件竊盜犯行，
    故認不宜依刑法第20條規定減輕其刑，併此敘明。爰審酌被
    告甲○○已有前述多次竊盜前科，素行不佳，詎尚不思悛悔
    、不知省惕，非但未慎行守分，竟猶貪圖非分之財而再犯本
    件竊盜犯行。被告歷經前開偵審程序及刑之科處，仍屢屢再
    犯同一性質之罪，所為顯然漠視法律禁令，惡性甚重，且於
    本院準備程序一度矢口否認犯行，飾詞矯卸，足認非以重典
    ，無從期使被告思過遷善，併被告之品行、智識程度、所竊
    財物之價值尚微且業經被害人取回，於本院審理時終能坦認
    犯行等一切情狀，量處如主文所示之刑。扣案尖嘴鉗1 支，
    係被告甲○○所有供犯本件竊盜犯行所用之物，業據被告坦
    認在卷，爰依刑法第38條第1 項第2 款之規定宣告沒收。
據上論斷，應依刑事訴訟法第299 條第1 項前段，刑法第321 條
第1 項第3 款、第47條第1 項、第38條第1 項第2 款，判決如主
文。
本案經檢察官許曉微到庭執行職務。
中    華    民    國    97    年    7     月    22    日
                  刑事第十一庭審判長法  官  蔡榮澤
                                    法  官  魏于傑
                                    法  官  林蕙芳
以上正本證明與原本無異。
如不服本判決，應於判決送達後10日內向本院提出上訴狀（應附
繕本），其未敘述上訴理由者，應於上訴期間屆滿後20日內補提
理由書狀於本院，上訴於臺灣高等法院。
                              書記官  郭玉芬
中    華    民    國    97    年    7     月    22    日
中華民國刑法第321條：
犯竊盜罪而有左列情形之一者，處六月以上、五年以下有期徒刑
：
一、於夜間侵入住宅或有人居住之建築物、船艦或隱匿其內而犯
之者。
二、毀越門扇、牆垣或其他安全設備而犯之者。
三、攜帶兇器而犯之者。
四、結夥三人以上而犯之者。
五、乘火災、水災或其他災害之際而犯之者。
六、在車站或埠頭而犯之者。
前項之未遂犯罰之。


司法院資訊處製作；財團法人民間司法改革基金會備份。
